【裁判字號】    89,交聲,242
【裁判日期】    900205
【裁判案由】    聲明異議
【裁判全文】
臺灣高雄地方法院交通事件裁定                    八十九年度交聲字第二四二號
    原處分機關  交通部公路局高雄區監理所
    異  議  人  甲○○
右列受處分人因違反道路交通管理處罰條例案件，對於交通部公路局高雄區監理所所
為之處分（原處分：高監六字第裁八０─Ｕ00000000號）聲明異議，本院裁
定如左：
    主  文
異議駁回。
    理  由
一、異議意旨為：異議人於民國八十九年九月十四日駕駛妻曾鄭秋菊所有車牌號碼Ｓ
    Ｖ─四四一六號自用小客車，附載其妻曾鄭秋菊行經台南市○○路○○道時，車
    頭已過平交道之後，紅燈才亮起，惟在場之警員將異議人攔下後，先要求查看駕
    照，異議人交付駕照後，該名警員即表示異議人闖越平交道，並開立罰單，異議
    向警員解釋，惟警員不聽解釋，仍執意開立罰單，為此聲明異議等語。
二、經查：
（一）按汽車駕駛人，駕車在鐵路平交道不遵守看守人之指示，或遮斷器開始放下，
      或警鈴已響，閃光號誌已顯示，仍強行闖越者，處二千元以上四千元以下罰鍰
      （即新台幣六千元以上一千二百元以下）；違反第五十四條者，記違規點數三
      點；道路交管理處罰條例第五十四條第一款、第六十三條第一項第三款分別定
      有明文。
（二）異議人於本院審理中固自承於八十九年九月十四日駕車行經台南市○○路○○
      道，惟否認有闖越平交道之事實，並辯稱：我在紅燈（即閃光號誌）尚未亮起
      前，車頭就已進入平交道，待紅燈亮起時，車尾雖尚未駛出平交道，但並非闖
      平交道等語，惟據證人即在場執行勤務之鐵路警察局第三警務段台南分駐所警
      員乙○○到庭結證：我站在台南市○○路○○道靠北門路口執行勤務，異議人
      駕車自青年路欲往北門路口行駛，車速不快，但尚未到達台南市○○路○○道
      停止線時，警鈴就已響起，但異議人於柵欄（即遮斷器）開始放下而尚未完全
      放下時仍滑行穿越平交道，我才予以攔下等語。再查證人乙○○係在場執行公
      務之人，且依其所站立之位置，係在異議人車行方向前方之位置，其視線當可
      明確查看異議人上開違規情事，且證人與異議人並與宿怨，當無故意構詞誣指
      之理，是以證人乙○○之證詞，應可採信。至證人即異議人之妻曾鄭秋菊雖於
      本院審理中到庭證述之情節相符，惟證人曾鄭秋菊既與異議人為夫妻關係，二
      人關係密切，其所為有利於異議人之證詞，難期公允，堪認異議人上開辯解，
      與事實不符，應不足採信。則異議人駕車在鐵路平交道於遮斷器開始放下，及
      警鈴已響，閃光號誌已顯示，仍強行闖越之事實，至為明確。
（三）內政部警政署鐵路警察局第三警務段台南分駐所警員乙○○依上開規定，以鐵
      警行字第Ｕ00000000號開立違規通知單當場舉發異議人違規事由，惟
      異議人當場拒絕簽收違規通知單之情，為異議人所是認，並有舉發違反道路交
      通管理事件通知單二紙附卷可證，應視同異議人業已收受該違規通知單在案，
      異議人未於應到案日期即八十九年九月二十九日以前陳述意見，原處分機關即
      交通部公路局高雄區監理所乃援引上開規定，以高監六字第裁八０─Ｕ000
      00000號裁決異議人罰鍰新台幣一萬二千元，並違規記點數三點，即無不
      當。是以，本件異議為無理由，應予駁回。
三、據上論斷，應依道路交通案件處理法第十九條，裁定如主文。
中      華      民      國      九十      年      二      月      五    日
                                臺灣高雄地方法院交通法庭
                                    法  官  張  桂  美
右正本證明與原本無異。
如不服本裁定，應於送達後五日內，向本院提出抗告狀。
                                    書記官  吳  金  霞
中      華      民      國      九十      年      二      月      五    日


司法院資訊處製作；財團法人民間司法改革基金會備份。
